臺灣高雄地方法院民事判決　九十二年重訴字第二三一號
　　原　　　告　台灣糖業股份有限公司
　　法定代理人　乙○○
　　訴訟代理人　丁○○
　　　　　　　　戊○○
　　　　　　　　吳賢明律師
　　　　　　　　許乃丹律師
　　　　　　　　黃淑芬律師
　　　　　　　　張清雄律師
　　被　　　告　甲○○　　　住.
　　　　　　　　　　　　　　（在監執行）
　　　　　　　　丙○○　　　住.
　　　　　　　　　　　　　　（在監執行）
當事人間請求損害賠償事件，本院九十三年二月十九日言詞辯論終結，判決如下：
    主      文
被告應連帶給付原告新臺幣壹佰萬元，及自民國九十二年一月三十一日起至清償日止
，按週年利率百分之五計算之利息。
原告其餘之訴駁回。
訴訟費用由被告連帶負擔十分之九，餘由原告負擔。
本判決於原告以新臺幣拾萬元為被告預供擔保後，得假執行。
原告其餘假執行之聲請駁回。
    事實及理由
一、原告主張：被告丙○○因見原告公司位於高雄縣大寮鄉○○村○○路二○○號萬
    大工業區內之污水處理廠無人看守，竟邀被告甲○○及訴外人侯丁祥，自民國九
    十一年二月間某日起至同年三月初止，一同前往該廠連續二至三次竊取其內之鋁
    窗框架、不銹鋼板門、白鐵質鋼管、生鐵水閘門、白鐵攀登梯、銅線、飲水機等
    價值約新臺幣（下同）二百九十二萬一千三百五十五元之物品變賣，且係以燒焊
    切割破壞之方式行竊，致廠內之機械暨設備因而全部毀損，受有一千九百二十二
    萬四千七百四十八元之損害，嗣為原告員工察覺報警移送偵辦，經判決確定在案
    。爰依共同侵權行為之法律關係，請求被告應連帶給付原告如上損害額，及自起
    訴狀繕本送達翌日起至清償日止，按週年利率百分之五計算之利息。
二、被告則以：損害賠償額過高，又不能證明確實損害項目等語置辯；並求駁回原告
    之訴。
三、本件原告主張於九十一年二月間至三月初止之期間，被告二人一起至其萬大工業
    區內之污水處理廠，共同連續二至三次以燒焊切割破壞之方式竊取廠內之鋁窗框
    架、不銹鋼板門、白鐵質鋼管、生鐵水閘門、白鐵攀登梯、銅線、飲水機等物品
    變賣之事實，有本院九十一年度易字第四○六三號刑事確定判決書為證，被告均
    不爭執，足可信為實。據此，原告固可依民法第一百八十五條第一項共同侵權行
    為之規定，請求被告連帶負賠償責任；惟被告所竊取，並因而遭破壞者，究係何
    物品、機械及設備，又數量多少，具體情形如何，原告始終未能舉證以實其說，
    徒執前刑事判決書及「污水處理場新建工程計價明細表」、「工程分期付款計算
    書」及「施工照片紀錄表」等自行製作之私文書為據，主張受損額為一千九百二
    十二萬四千七百四十八元，既為被告所否認，本院實難形成正確心證，無從採信
    。是故，本院乃依民事訴訟法第二百二十二條第二項規定「當事人已證明受有損
    害而不能證明其數額或證明顯有重大困難者，法院應審酌一切情況，依所得心證
    定其數額。」就被告於前揭刑事案件偵審中所自承竊取之概略品項及本訴中表明
    願各以五十萬元與原告協商和解等情為審酌，認原告請求之損害額以一百萬元為
    適當。從而，原告依侵權行為之法律關係，請求被告連帶給付一百萬元，及自本
    起訴狀繕本送達翌日即九十二年一月三十一日起至清償日止，按週年利率百分之
    五計算之利息部分，為有理由；其逾此數額之請求，即屬未合，應予駁回。又原
    告陳明願供擔保，聲請宣告假執行，經核其勝訴部分，合於法律規定，爰酌定相
    當之擔保金額准許之；其餘假執行之聲請，因駁回部分之訴而失所附麗，不予准
    許。
四、據上論結，本件原告之訴，為一部有理由，一部無理由，依民事訴訟法第七十九
    條、第八十五條第二項、第三百九十條第二項規定，判決如主文。
中　　　華　　　民　　　國　　九十三　　年　　　二　　　月　　二十七　　日
              　　　　　　　　　    　　　民事鳳山庭
~B法　　　官　藍家慶
正本係照原本作成。
如對本判決上訴，須於判決送達後廿日內向本院提出上訴狀。
中　　　華　　　民　　　國　　九十三　　年　　　二　　　月　　二十七　　日
~B法院書記官　王英豪
